【裁判字號】    97,審抗,330
【裁判日期】    971014
【裁判案由】    本票裁定
【裁判全文】
臺灣高雄地方法院民事裁定             97年度審抗字第330號
抗  告  人  丙○○
            乙○○
相  對  人  新加坡商星展銀行股份有限公司
                        樓之1.
法定代理人  甲○○
上列當事人間本票裁定事件，對於民國97年8 月15日本院97年度
票字第8514號裁定提起抗告，本院裁定如下：
    主  文
抗告駁回。
抗告程序費用貳仟元由抗告人連帶負擔。
    理  由
一、按執票人向本票發票人行使追索權時，得聲請法院裁定後強
    制執行。又二人以上在票據上共同簽名時，應連帶負責。票
    據法第123條、第5條第2項分別定有明文。又本票執票人依
    上開法條之規定，聲請法院裁定許可對發票人強制執行係屬
    非訟事件程序，以審查強制執行許可與否，並無確定實體上
    法律關係存否之效力，如發票人就票據債務之存否有爭執時
    ，應由發票人提起確認之訴，以資解決，最高法院56年台抗
    字第714號、57年台抗字第76號著有判例。
二、本件相對人主張：伊執有抗告人為發票人，如原裁定所示之
    本票一紙，並免除作成拒絕證書，詎屆期提示未獲付款，依
    票據法第123條聲請裁定許可強制執行等情，已據提出本票
    一紙為證，原裁定予以准許，即無不合。
三、丙○○抗告意旨略以：伊和伊妹乙○○會在94年共同簽發系
    爭本票，是因為要申辦自用住宅貸款，因首次購屋，相對人
    之前手寶華商業銀行（下稱寶華銀行）要求必須提供一名連
    帶保證人乙○○，但依銀行法第12條之1 規定，銀行對於房
    屋貸款，若是足額擔保，即不能以任何理由要求借款人提供
    連帶保證人，伊現因財務週轉不靈，本欲與相對人協調分期
    清償事宜，然其要求必須偕同連帶保證人乙○○一同前往，
    始能受理，顯然違反前開銀行法之規定，請求鈞院發文命相
    對人解除乙○○之連帶保證人責任，並廢棄原裁定等語。乙
    ○○抗告意旨則以：請鈞院發文命相對人解除伊為丙○○擔
    任連帶保證人之資格，並廢棄原裁定等語，其等所爭執者，
    乃銀行承作房屋貸款時，要求借款人提供連帶保證人，是否
    違反銀行法第12條之1 第1 項規定乙節，所稱即使屬實，亦
    屬實體上之爭執，尚非本件非訟程序所得解決，應由抗告人
    另行提起訴訟，以資解決，原審為許可強制行之裁定，並無
    違誤。從而，抗告人丙○○及乙○○提起本件抗告，均無理
    由，均應駁回。
四、據上論結，本件抗告為無理由，依非訟事件法第46條、第21
    條第2 項、第23條、第24條第1 項，民事訴訟法第495 條之
    1 第1 項、第449 條第1 項、第85條第2 項，裁定如主文。
中    華    民    國    97    年    10    月    14    日
                  民事第二庭審判長法  官  林紀元
                                  法  官  甯  馨
                                  法  官  蘇姿月
正本係照原本作成。
如不服本裁定應於送達後10日內向本院提出再抗告狀，並繳納再
抗告費新台幣1000元。再為抗告應以適用法規顯有錯誤為理由，
並經本院之許可，該許可以原裁定所涉及之法律見解具有原則上
重要性者為限。
中    華    民    國    97    年    10    月    14    日
                                   書記官  陳美月


司法院資訊處製作；財團法人民間司法改革基金會備份。
